ja: アップライトピアノ電源方式: AC (主電源); AC + バッテリー; ACアダプター; バッテリー; 電源なし (アコースティック); その他
hu: Álló zongora áramforrása: Hálózati (AC); Hálózat + Akkumulátor; Hálózati adapter; Elem/Akkumulátor; Nem igényel áramot (akusztikus); Egyéb
ro-RO: Sursa de alimentare a pianinei: CA (rețea); CA + Baterie; Adaptor CA; Baterie; Fără alimentare (acustic); Altele
ru: Источник питания пианино: Сеть (переменный ток); Сеть + батарея; Адаптер переменного тока; Батарея; Без питания (акустическое); Другое
cs: Zdroj napájení pro pianino: Střídavý proud (ze sítě); Střídavý proud a baterie; Síťový adaptér; Baterie; Bez napájení (akustické); Ostatní
th: แหล่งจ่ายไฟสำหรับเปียโนตั้งตรง: ไฟ AC (ไฟบ้าน); ไฟ AC + แบตเตอรี่; อะแดปเตอร์ AC; แบตเตอรี่; ไม่ต้องใช้ไฟฟ้า (อะคูสติก); อื่นๆ
zh-TW: 直立式鋼琴動力來源: 交流電 (市電); 交流電 + 電池; 交流變壓器; 電池; 無供電 (原聲); 其他
sv: Strömkälla för piano: Nätström; Nätström + batteri; Nätadapter; Batteri; Strömlös (akustisk); Övrigt
lt-LT: Vertikalaus pianino maitinimo šaltinis: Kintamoji srovė (tinklas); Kintamoji srovė + baterija; Kintamosios srovės adapteris; Baterija; Be maitinimo (akustinė); Kita
fi: Pystypianon virtalähde: Verkkovirta; Verkkovirta + akku; Verkkovirtasovitin; Akku; Ei virtalähdettä (akustinen); Muu
sl-SI: Vir napajanja za pokončni klavir: Omrežje AC; Omrežje AC in baterija; Napajalnik AC; Baterija; Brez napajanja (akustični); Drugo
nb: Strømkilde for oppreist piano: Strømnett; Strøm og batteri; Strømadapter; Batteri; Uten strøm (akustisk); Annet
de: Stromversorgung des Klaviers: Netzstrom; Netzstrom + Batterie; Netzteil; Batterie; Ohne Strom (akustisch); Andere
pt-PT: Fonte de alimentação do piano vertical: CA (rede elétrica); CA + bateria; Adaptador CA; Bateria; Sem alimentação (acústico); Outro
ko: 업라이트 피아노 전원 공급원: AC(주전원); AC + 배터리; AC 어댑터; 배터리; 전원 없음(어쿠스틱); 기타
sk-SK: Zdroj energie pre pianína: Sieťové (AC); Sieť + batéria; Sieťový adaptér; Batéria; Bez napájania (akustické); Iné
da: Strømkilde for opretstående klaver: AC (lysnet); AC + batteri; AC-adapter; Batteri; Ikke strømdrevet (akustisk); Andet
hr-HR: Izvor napajanja za uspravni klavir: Izmjenična struja (mreža); AC + baterija; AC adapter; Baterija; Bez napajanja (akustično); Ostalo
pt-BR: Piano vertical fonte de energia: CA (rede elétrica); CA + bateria; Adaptador CA; Bateria; Sem alimentação (acústico); Outro
zh-CN: 立式钢琴供电方式: 交流电（电源）; 交流电 + 电池; 交流适配器; 电池; 无源（原声）; 其他
it: Alimentatore per pianoforte a muro: CA (rete elettrica); CA + batteria; Adattatore CA; Batteria; Non alimentato (acustico); Altro
bg-BG: Източник на захранване на изправено пиано.: Променлив ток (мрежово захранване); Захранване от мрежата + батерия; Захранващ адаптер; Батерия; Без захранване (акустично); Друг
es: Fuente de alimentación para piano vertical: CA (red eléctrica); CA + batería; Adaptador de CA; Batería; Sin alimentación (acústico); Otro
el: Πηγή τροφοδοσίας όρθιου πιάνου: AC (δίκτυο); AC + Μπαταρία; Τροφοδοτικό AC; Μπαταρία; Χωρίς τροφοδοσία (ακουστικό); Άλλο
vi: Nguồn điện cho đàn piano đứng: Nguồn điện xoay chiều (nguồn chính); Nguồn điện xoay chiều + pin; Bộ đổi nguồn điện xoay chiều; Pin; Không dùng điện (acoustic); Khác
fr: Source d’alimentation du piano droit: Secteur; Secteur + Batterie; Adaptateur secteur; Batterie; Non alimenté (acoustique); Autre
tr: Dik piyano güç kaynağı: AC (şebeke); AC + pil; AC adaptörü; Pil; Güç desteksiz (akustik); Diğer
pl: Źródło zasilania pianina: Zasilanie sieciowe (AC); Zasilanie sieciowe (AC) + Bateria; Zasilacz sieciowy; Bateria; Brak zasilania (akustyczne); Inne
en: Upright piano power source: AC (mains); AC + Battery; AC adapter; Battery; Not powered (acoustic); Other
nl: Staande piano voedingsbron: Netstroom (stopcontact); Netstroom + batterij; Netstroomadapter; Batterij; Geen stroom (akoestisch); Anders